【裁判字號】    98,抗,228
【裁判日期】    980522
【裁判案由】    再審之訴
【裁判全文】
臺灣高等法院臺中分院民事裁定  98年度抗字第228號
抗告人  甲○○
相對人  乙○○
上列抗告人甲○○與相對人乙○○等間再審之訴事件，對於中華
民國98年3月19日臺灣苗栗地方法院98年度補字第96號裁定，提
起抗告，本院裁定如下：
    主  文
抗告駁回。
抗告程序費用由抗告人負擔。
    理  由
一、本件抗告意旨略以：
（一）查三灣鄉大河底1065號土地面積為572平方公尺。訴訟標
      的只有約250平方公尺而已。每平方公尺公告現值為200元
      。以此合計。訴訟標的價額只有5萬元而已。若以572平方
      公尺來算也只有新台幣（下同）114400元而已，有地籍謄
      本為證（本院卷第6頁）。
（二）查原法院將本件訴訟標的價額核定為0000000元，兩者差
      異極大。抗告人不服上開裁定，求更正裁定，將不當核定
      之差額，包括一審、二審以及再審訴訟費用退還。
二、按民事訴訟法第402條第2項第5款所謂因定不動產界線之訴
    訟，係指不動產之經界不明，或就經界有爭執而求定其界線
    所在之訴訟而言。（最高法院30年抗字第177號判例要旨可
    參）。次按「不動產經界之訴，即定不動產界線或設置界標
    之訴，其原告請求確定至一定界線之土地屬於自己所有者，
    為確認不動產所有權之訴，不得謂為不動產經界之訴」（最
    高法院27年上字第1451號判例參照）。易言之，確定經界之
    訴，不包括不動產所有權有爭執之情形在內，此項訴訟之內
    容，必須兩造對於土地所有權並無爭執，僅其經界在內觀上
    有不明確之情事，請求法院判定其界址而已。經查：本件抗
    告人所有1065地號土地與相對人所有387之1地號土地相毗鄰
    ，抗告人雖曾另案訴請相對人及其配偶徐永慶拆屋還地，而
    經原法院以92年度苗簡字第178號、93年度簡上字第20號判
    決確定在案，惟兩造間就上開相鄰土地界址之位置發生爭執
    ，有抗告人提出之苗栗縣頭份地政事務所土地複丈成果圖（
    原一審卷第8頁）、內政部土地測量局鑑定圖（原一審卷第9
    頁）、土地登記謄本可佐（原一審卷第15、31頁），經本院
    查閱原審卷宗屬實，兩造間既就上開相鄰土地間之界址指述
    不一，則抗告人請求確認上開2筆土地間之界址，而提起之
    訴訟，核其性質屬「因定不動產之界線涉訟者」之型態，如
    兩造對土地面積無爭執，即對土地所有權並無爭執，僅不能
    確定其界址，請求判定界址，而非涉及土地面積之爭執，自
    非以兩造就土地爭執之面積，而定訴訟標的之價額，而為屬
    訴訟標的價額不能核定。原裁定依民事訴訟法第77之12規定
    ，核定訴訟標的價額為165萬元，裁定應繳納再審裁判費26,
    002元。抗告人對此裁定不服，以訴訟標的只有約250平方公
    尺而已，每平方公尺公告現值為200元，以此合計，訴訟標
    的價額只有5萬元而已，若以572平方公尺來算也只有114400
    元云云而爭執本件訴訟標的價額之核定，顯無理由。故而，
    原審依民事訴訟法第77之12之規定核定本件抗告人應繳之裁
    判費為26,002元，經核並無違誤。抗告意旨指摘原裁定不當
    ，求予廢棄，為無理由，自應予以駁回。
三、據上論結，本件抗告為無理由，依民事訴訟法第495條之1第
    1項、第449條第1項、第95條、第78條，裁定如主文。
中    華    民    國    98    年    5     月    22    日
                  民事第二庭    審判長法  官  邱森樟
                                      法  官  謝說容
                                      法  官  蔡秉宸
以上正本係照原本作成。
再為抗告應以適用法規顯有錯誤為理由。
如提起再抗告者應於裁定送達後10日內向本院提出抗告理由狀（
須按照他造人數附具繕本）並繳納抗告裁判費新臺幣1,000元，
同時委任律師或具有律師資格之關係人為代理人。
                                      書記官  洪麗華
中    華    民    國    98    年    5     月    25    日
                                                      Ｍ


司法院資訊處製作；財團法人民間司法改革基金會備份。
